臺灣高雄地方法院刑事判決　　　　　　　94年度訴字第3422號
公　訴　人　臺灣高雄地方法院檢察署檢察官
被　　　告　乙○○
　　　　　　　　　　弄6 號
上列被告因毒品危害防制條例案件，經檢察官提起公訴（94年度
毒偵字第7010號）及移送併辦（94年度毒偵第7385號），本院判
決如下：
    主  文
乙○○連續施用第一毒品，累犯，處有期徒刑拾壹月；扣案之海
洛因貳包（淨重伍點零陸公克，另含殘留海洛因粉末難以完全析
離之包裝袋貳個），沒收銷燬之。又連續施用第二級毒品，累犯
，處有期徒刑柒月；扣案殘留甲基安非他命晶體難以完全析離之
玻璃球壹個、夾鍊袋壹只、勺子壹支，均沒收銷燬之。應執行有
期徒刑壹年伍月；扣案之海洛因貳包（淨重伍點零陸公克，另含
殘留海洛因粉末難以完全析離之包裝袋貳個）及殘留甲基安非他
命晶體難以完全析離之玻璃球壹個、夾鍊袋壹只、勺子壹支，均
沒收銷燬之。
    事  實
一、乙○○前於民國89年間因施用毒品案件，經本院以89年度毒
    聲字第10132 號裁定送勒戒處所觀察、勒戒後，認無繼續施
    用毒品之傾向，於90年1 月15日釋放出所，並由臺灣高雄地
    方法院檢察署檢察官於民國90年1 月19日，以90年度毒偵字
    第163 號為不起訴處分確定；復於92年間再因施用毒品案件
    ，經本院以92年度毒聲字第1684號裁定送勒戒處所觀察、勒
    戒後，認有繼續施用毒品之傾向，又經本院以92年度毒聲字
    第3175號裁定送戒治處所施以強制戒治，嗣因毒品危害防制
    條例修正而中斷戒治程序，於93年1 月9 日釋放，該部分施
    用毒品犯行，則經本院以92年度訴字第1488號判處應執行有
    期徒刑1 年2 月，上訴後由臺灣高等法院以92年度上訴字第
    1661號審理，於同年9 月22日撤回上訴確定，入監執行後，
    於94年2 月26日縮刑期滿執行完畢。詎猶未戒除毒癮，於前
    開觀察、勒戒執行完畢釋放後5 年內，復基於施用第一級毒
    品及第二級毒品之概括犯意，自94年4 月底某日起至同年9
    月5 日18時許止，在其位於高雄縣大樹鄉○○路河濱一巷71
    弄6 號之住處內，分別以將海洛因摻入香煙點燃吸食或將甲
    基安非他命置入玻璃球內以火燒烤吸食之方式，海洛因以平
    均約每星期施用1 次之頻率，甲基安非他命則以平均約3 、
    4 天施用1 次之頻率，連續施用第一級毒品海洛因及第二級
    毒品甲基安非他命多次。嗣於：（1）同 年8 月8 日16時50
    分許，在高雄市○○區○○街85號「金思貝汽車旅館」228
     號 房為警查獲，扣得內含甲基安非他命殘渣之玻璃球1 個
    、夾鏈袋1 只及勺子1 支，並經採尿送驗；（2）於 同年9
    月5 日21時30分許，在高雄縣鳳山市○○路○段與青年路二
    段路口，查獲其持有第一級毒品海洛因2 小包（淨重5.06公
    克，空包裝重0.5 公克），經採尿送驗，始悉全情。
二、案經高雄市政府警察局左營分局報告臺灣高雄地方法院檢察
    署檢察官偵查起訴及移送併辦。
    理  由
一、本件被告乙○○所犯係死刑、無期徒刑、最輕本刑為3 年以
    上有期徒刑以外之罪，其於準備程序中就被訴事實為有罪之
    陳述，經法官告知簡式審判程序之旨，並聽取公訴人、被告
    之意見後，本院合議庭認為適宜而裁定由受命法官獨任進行
    簡式審判程序，先予敘明。
二、訊據被告對於上揭時地施用第一級毒品海洛因及第二級毒品
    甲基安非他命之犯行坦承不諱，且扣案之疑似海洛因粉末2
    包，經法務部調查局驗鑑定結果，確含第一級毒品海洛因成
    分（淨重合計5.06公克，空包裝重共計0.5 公克），此有該
    局94年11月16日調科壹字第220021456 號鑑定通知書1 紙在
    卷可憑，另扣案玻璃球1 個、夾鍊袋1 只、勺子1 支，經送
    高雄醫學大學附設中和紀念醫院檢驗結果，均含有第二級毒
    品甲基安非他命晶體，有該院94年10月25日編號0000-000號
    、0000-000號、0000-000檢驗報告各1 份在卷足憑，又被告
    先後兩次為警查獲所採集之尿液，經送高雄市立凱旋醫院及
    台灣檢驗科技股份有限公司均先以酵素免疫分析法初步檢驗
    ，復以氣相層析質譜儀法確認檢驗之結果，均呈現海洛因代
    謝物嗎啡及甲基安非他命陽性反應等情，亦有尿液代碼與真
    實姓名對照表及該院94年8 月15日編號A00000000 號、該公
    司94年9 月20日編號KＺ000000000000號濫用藥物尿液檢驗報
    告各1 份附卷可稽，足見被告上開自白，核與事實相符。從
    而，本案事證明確，被告犯行，堪予認定。
三、按海洛因及甲基安非他命係毒品危害防制條例第2 條第2 項
    所定之第一、二級毒品，不得持有及施用。次按犯毒品危害
    防制條例第10條第1 項、第2 項施用第一級毒品及施用第二
    級毒品之罪者，檢察官應聲請法院裁定令被告入勒戒處所觀
    察、勒戒；經觀察、勒戒後，認無繼續施用毒品傾向者，檢
    察官應為不起訴處分，如有繼續施用毒品傾向者，檢察官應
    聲請法院裁定令入戒治處所強制戒治；觀察、勒戒或強制戒
    治執行完畢釋放後，5 年內再犯第10條之罪，檢察官應依法
    追訴，此觀諸毒品危害防制條例第20條第1 項、第2 項、第
    23條第2 項前段規定自明。查被告曾於89年間因施用毒品案
    件，經本院以89年度毒聲字第10132 號裁定送勒戒處所觀察
    、勒戒後，認無繼續施用毒品之傾向，於90年1 月15日釋放
    出所，並由臺灣高雄地方法院檢察署檢察官於民國90年1 月
    19日，以90年度毒偵字第163 號為不起訴處分確定，此有卷
    附臺灣高等法院被告前案紀錄表、臺灣高雄地方法院檢察署
    刑案資料查註紀錄表、全國施用毒品案件紀錄表各1 份在卷
    可佐，足徵被告確於前開觀察、勒戒執行完畢釋放後，5 年
    內再犯本件毒品危害防制條例第10條第1 項、第2 項之施用
    第一級毒品罪及施用第二級毒品罪，揆諸前揭法條意旨，自
    應依法論科。
四、是核被告所為，係分別犯毒品危害防制條例第10條第1 項、
    第2 項之施用第一級毒品罪及施用第二級毒品罪。其為施用
    而分別持有海洛因及甲基安非他命之低度行為，應分別為施
    用之高度行為所吸收，均不另論罪。被告先後多次施用海洛
    因及甲基安非他命之犯行，均時間緊接，方法相同，觸犯構
    成要件相同之罪名，均顯係基於概括之犯意反覆為之，均應
    依連續犯之規定論以一罪，並加重其刑。被告所犯上開兩罪
    間，犯意各別，構成要件互殊，應予分論併罰。查被告前曾
    於92年間因施用毒品案件，經本院以92年度訴字第1488號判
    處應執行有期徒刑1 年2 月，上訴後由臺灣高等法院以92年
    度上訴字第1661號審理，於同年9 月22日撤回上訴確定，入
    監執行後，於94年2 月26日縮刑期滿執行完畢，此有臺灣高
    等法院被告前案紀錄表及臺灣高雄地方法院檢察署刑案查註
    紀錄表各1 份附卷可考，其於前開刑之執行完畢5 年內，再
    犯本件有期徒刑以上之罪，為累犯，應依刑法第47條之規定
    ，均遞加重其刑。爰審酌被告因施用毒品案件，前經施以觀
    察、勒戒及強制戒治後，仍再犯本件犯行，足見其惡習已深
    ，戒絕毒癮之意志不堅，未能體悟施用毒品對自己、家人造
    成之傷害及社會之負擔，自屬可議，惟念及其犯後坦承犯行
    ，尚有悔意，復參以施用毒品本質上係屬戕害自身健康之行
    為，尚未直接危害他人，反社會性之程度應屬較低等一切情
    狀，分別量處如主文所示之刑，並定其應執行之刑，以示懲
    儆。末查，扣案之海洛因2 包（淨重合計5.06公克，空包裝
    重共計0.5 公克），係毒品危害防制條例第2 條第2 項之第
    一級毒品，不問屬於犯人與否，應依毒品危害防制條例第18
    條第1 項前段之規定，宣告沒收銷燬之；又上開裝有海洛因
    之包裝袋2 個以及扣案玻璃球1 個、夾鍊袋1 只、勺子1 支
    ，均分別殘留海洛因粉末或甲基安非他命晶體，難以完全析
    離，亦應一併依上開規定，宣告沒收銷燬之。
據上論斷，應依刑事訴訟法第273 條之1 第1 項、第299 條第1
項前段，毒品危害防制條例第10條第1 項、第2 項、第18條第1
項前段，刑法第11條、第56條、第47條、第51條第5 款、第9 款
，判決如主文。
本案經檢察官甲○○到庭執行職務。
中　　華　　民　　國　　94　　年　　12　　月　　16　　日
                  刑事第十二庭  法　官  林書慧
以上正本證明與原本無異。
如不服本判決，應於判決送達後10日內，向本院提出上訴狀。
中　　華　　民　　國　　94　　年　　12　　月　　18　　日
                                書記官  鍾錦祥
附錄論罪科刑法條：
毒品危害防制條例第10條
施用第一級毒品者，處6 月以上5 年以下有期徒刑。
施用第二級毒品者，處3 年以下有期徒刑。
